【裁判字號】    90,家訴,129
【裁判日期】    901105
【裁判案由】    確認親子關係存在
【裁判全文】
臺灣臺中地方法院民事判決            八十九年度家訴字第一二九號
    原      告  丙○○
    人          乙○○
    被      告  甲○○
右當事人間請求確認親子關係存在事件，本院判決如左：
    主      文
原告之訴駁回。
訴訟費用由原告負擔。
    事      實
甲、原告方面：
  一、聲明：
  （一）確認原告丙○○與被告間之父子關係存在。
  （二）原告丙○○權利義務之行使或負擔由原告乙○○任之。
  （三）被告應自民國（下同）八十九年八月十六日起，至原告丙○○二十歲（即一
        ０九年八月十六日）止，按月給付原告丙○○新台幣（下同）三萬元。
  二、陳述：
  （一）緣原告乙○○於八十八年十月二十二日與前夫丁○○離婚，嗣經他人介紹參
        加怡心社，進而認識被告，並與之交往而同床共眠，且於八十九年八月十六
        日產下原告丙○○。因原告乙○○之受胎係在與前夫丁○○婚姻關係存續中
        ，依法推定原告丙○○為丁○○之子，惟經法務部調查局鑑定結果顯示，原
        告丙○○確係被告之子。又原告丙○○係襁褓之兒，被告早有棄置不理之心
        ，自不能盡心照顧，是原告丙○○由原告乙○○監護為適宜。又原告丙○○
        既為被告之子，被告自應負扶養之義務，依現今生活水準，被告應按月給付
        三萬元至原告丙○○成年。為此，提起本件訴訟。
  三、證據：提出戶籍謄本、怡心社會員證、手術同意書、臺灣臺中地方法院檢察署
      八十九年度偵字第一七四二六號不起訴處分書、法務部調查局（八九）陸（四
      ）字第８９０９８２２１號鑑定通知書各一件為證。
乙、被告方面：同意原告之聲明。
    理      由
一、按妻之受胎係在婚姻關係存續中者，依民法第一千零六十三條第一項規定，應推
    定其所生之子女為婚生子女，受此推定之子女，惟在夫妻之一方能證明妻非自夫
    受胎者，或夫能證明受胎期間未與妻同居者，得依同條第二項、第三項之規定，
    於知悉子女出生之日起，一年內以訴否認之，如夫妻均已逾該項所定之法定期間
    而未提起否認之訴，或雖提起而未受有勝訴之確定判決以前，該子女在法律上不
    能不認為夫之婚生子女，無論何人，皆不得為反對之主張，最高法院二十三年度
    上字第三四七三號、七十五年度臺上字第二０七一號判例闡釋甚詳。亦即受婚生
    推定之子女，除依夫或妻否認之訴外，不能依其他方法否認其地位。
二、查原告乙○○於八十八年十月二十二日與訴外人即其前夫丁○○離婚，且於八十
    九年八月十六日產下原告丙○○之事實，有戶籍謄本在卷可稽，堪信為真實。則
    原告乙○○之受胎期間顯在其與丁○○婚姻關係存續中，依民法第一千零六十三
    條第一項之規定，其所生之子即原告丙○○自應推定為丁○○之婚生子女，揆諸
    前揭判例意旨，該項推定，亦未經提起否認子女之訴（民法第一千零六十三條第
    二項），依前開判例意旨，無論任何人均不得為反對之主張。從而，原告訴請確
    認原告丙○○與被告間之父子關係存在，即有未合，應予駁回。
三、又原告乙○○請求酌定對於丙○○權利義務之行使或負擔，由其任之，亦因而失
    所附麗，應併予駁回。
四、又原告丙○○在法律上既非被告之婚生子女，被告對之自無扶養之義務，則原告
    丙○○請求被告應自八十九年八月十六日起至其滿二十歲止，按月給付三萬元，
    即屬無據，應予駁回。
五、據上論結，本件原告之訴為無理由，依民事訴訟法第七十八條、第八十五條第一
    項前段規定，判決如主文。
中      華      民      國    九十    年      十一      月      五      日
                                  臺灣臺中地方法院家事法庭
~B法      官  許文碩
右正本證明與原本無異
中      華      民      國    九十      年     十一     月      六      日
~B法院書記官  何俞瑩


司法院資訊處製作；財團法人民間司法改革基金會備份。
